【裁判字號】    95,台上,5604
【裁判日期】    951013
【裁判案由】    違反毒品危害防制條例
【裁判全文】
最高法院刑事判決            九十五年度台上字第五六０四號
上  訴  人  甲○○
上列上訴人因違反毒品危害防制條例案件，不服台灣高等法院高
雄分院中華民國九十五年七月二十七日第二審判決（九十五年度
上訴字第一０八四號，起訴案號：台灣高雄地方法院檢察署九十
五年度毒偵字第一七０二號），提起上訴，本院判決如下：
    主  文
上訴駁回。
    理  由
按刑事訴訟法第三百七十七條規定：上訴於第三審法院，非以判
決違背法令為理由，不得為之。是提起第三審上訴，應以原判決
違背法令為理由，係屬法定要件。如果上訴理由狀並未依據卷內
訴訟資料，具體指摘原判決不適用何種法則或如何適用不當，或
所指摘原判決違法情事，顯與法律規定得為第三審上訴理由之違
法情形，不相適合時，均應認其上訴為違背法律上之程式，予以
駁回。本件原判決維持第一審關於論上訴人甲○○以施用第一級
毒品罪，處有期徒刑拾月部分之判決，駁回上訴人此部分在第二
審之上訴。係依憑上訴人於第一審審理中之自白（坦承於原判決
認定之時、地，將第一級毒品海洛因摻入香菸點燃吸食等情不諱
），及上訴人於為警查獲後採集之尿液，經送請高雄市立凱旋醫
院鑑定結果呈嗎啡陽性反應（海洛因施用進入人體後，水解還原
成嗎啡，再循嗎啡之代謝方式排出體外），有該院民國九十五年
一月二十四日濫用藥物尿液檢驗報告在卷可稽等證據資料，而為
論斷，已敘明其所憑之證據及認定之理由。而以上訴人於原審翻
異前供，否認施用第一級毒品，辯稱：伊並未施用毒品云云，為
事後卸責之詞，不足採信，亦已依憑卷證資料，在理由內詳加指
駁。從形式上觀察，原判決並無違法情形存在。上訴意旨略稱：
原審於結案之前，未予上訴人陳述之機會，逕行辯論終結，難謂
適法；又原判決對於諸多事證，未見釐清，亦有判決理由不備之
違法等語。惟按審判期日之訴訟程序，專以審判筆錄為證，刑事
訴訟法第四十七條定有明文。經查原審九十五年七月二十日審判
期日，審判長於宣示辯論終結前，業已依同法第二百九十條之規
定，踐行最後詢問上訴人有無陳述之程序，此有該審判筆錄之記
載可憑（見原審卷第二十五頁），上訴意旨就此爭執，顯非可取
，自不得資為合法之第三審上訴理由。其餘上訴意旨，僅漫指原
判決有理由不備之違法，並未針對原判決所持之論據，依據卷內
訴訟資料，具體指明其究竟如何違背法令，尤難認已符合首揭法
定之第三審上訴要件。其上訴違背法律上之程式，應予駁回。
據上論結，應依刑事訴訟法第三百九十五條前段，判決如主文。
中    華    民    國  九十五  年    十    月   十三   日
                      最高法院刑事第六庭
                          審判長法官  林  增  福
                                法官  邵  燕  玲
                                法官  張  清  埤
                                法官  陳  世  雄
                                法官  蔡  國  在
      本件正本證明與原本無異
                                      書  記  官
中    華    民    國  九十五  年    十    月   十八   日
                                                      J


司法院資訊處製作；財團法人民間司法改革基金會備份。
